臺灣高等法院刑事裁定
111年度抗字第1606號
抗  告  人  
即  受刑人  黃瑞銘



上列抗告人因聲請定其應執行刑案件，不服臺灣士林地方法院中
華民國111年9月22日裁定（111年度聲字第1001號），提起抗告
，本院裁定如下：
    主  文
抗告駁回。                                             
    理  由
一、原裁定意旨略以：受刑人黃瑞銘因犯駕駛動力交通工具發生
    交通事故致人傷害逃逸等案件，先後經判決確定如附表，並
    已請求檢察官就附表所示得易科與不得易科罰金之罪聲請定
    應執行刑，檢察官據此本件聲請，核屬正當，爰審酌受刑人
    所犯如附表所示各罪之犯罪類型、時間、行為態樣，並考量
    受刑人所犯各罪之法律目的、受刑人違反之嚴重性、所犯數
    罪為整體非難評價，並參酌受刑人之意見，定其應執行有期
    徒刑1年等語。
二、抗告意旨略以：原裁定僅小幅減輕2月，與罪刑相當原則未
    符，且與社會倫理所表達之法律感情相違背。又刑法第51條
    數罪併罰定其應執行刑之立法精神，係採「限制加重原則」
    ，非以累加方式總計應執行之刑，仍應考慮受刑人犯罪行為
    之不法內涵，依比例與公平原則為適當之裁量，惟本件原裁
    定未能衡酌附表所示二罪，皆為車禍後肇事逃逸之行為罪質
    相同，以致量刑過重，爰請求撤銷原裁定，並從輕量處等語
    。
三、按裁判確定前犯數罪者，併合處罰之。又數罪併罰，分別宣
    告其罪之刑，其宣告多數有期徒刑者，於各刑中之最長期以
    上，各刑合併之刑期以下，定其應執行之刑期，但不得逾30
    年，刑法第50條第1項前段及第51條第5款分別規定甚明。又
    執行刑之量定，係事實審法院自由裁量之職權，倘其所酌定
    之執行刑，並未違背刑法第51條各款規定所定之方法或範圍
    及刑事訴訟法第370條所規定之不利益變更禁止原則（即法
    律之外部性界限），亦無明顯違背公平、比例原則或整體法
    律秩序之理念（即法律之內部性界限）者，即不得任意指為
    違法或不當（最高法院110年度台抗字第855號裁定意旨參照
    ）。
四、經查：
　㈠抗告人即受刑人黃瑞銘因犯駕駛動力交通工具發生交通事故
    致人傷害逃逸等案件，先後經法院判處如附表編號1、2所示
    之罪刑，均分別確定在案，且附表編號2之罪係在附表編號1
    之罪裁判確定（即111年5月5日）前所犯，並有各該判決及
    本院被告前案紀錄表附卷可憑（見原審卷第11頁至第20頁、
    本院卷第27頁至第28頁）。其中附表編號1得易科罰金、附
    表編號2不得易科罰金，然受刑人業已就附表編號1、2所示2
    罪向聲請人提出定其應執行刑之聲請，並向原審表示應定有
    期徒刑8月之意見，此有臺灣士林地方檢察署調查受刑人是
    否聲請定應執行刑調查表、臺灣士林地方法院詢問受刑人定
    應執行刑意見調查表附卷可參（見原審卷第7頁、第43頁）
    ，符合刑法第53條、第51條第5款定應執行刑之要件，先予
    敘明。
　㈡受刑人雖執前詞提起抗告。惟觀原裁定就附表編號1、2所示
    之罪，於各宣告刑中之最長期（有期徒刑8月）以上，各刑
    合併之刑期（有期徒刑6月、8月，合計為有期徒刑1年2月)
    以下，定應執行有期徒刑1年，經核並未重於宣告刑總和有
    期徒刑1年2月，顯未逾越刑法第51條第5款所定之外部性界
    限；另觀附表編號1、2雖均為駕駛動力交通工具發生交通事
    故致人傷害逃逸犯行，犯罪性質固然相同，然衡各該犯罪時
    間間隔逾6月，被害人亦不同，且受刑人各次所犯，均使傷
    者於發生交通事故之初，未能獲即時救護，或通知警察機關
    處理、協助傷者就醫或對事故現場為必要之處置等情，可認
    該二罪之非難重複評價程度低，且具相當之社會危害性，原
    審考量上情，適當減輕刑度2月，而未予較高之折扣，難謂
    有何裁量逾越或濫用之違法可言。
　㈢綜上，原裁定尚無違法或不當，受刑人執前詞提起抗告，為
    無理由，應予駁回。
據上論斷，應依刑事訴訟法第412條，裁定如主文。
中　　華　　民　　國　　111 　年　　10　　月　　24　　日
                  刑事第六庭    審判長法　官  劉方慈
　　　　　　　　　　　　　　　　　　　法　官  許曉微
　　　　　　　　　　　　　　　　　　　法　官  蕭世昌
以上正本證明與原本無異。
如不服本裁定，應於收受送達後5日內向本院提出再抗告狀。
                                      書記官　吳建甫
中　　華　　民　　國　　111 　年　　10　　月　　27　　日